臺灣臺北地方法院民事裁定　　　　　　　 96年度抗字第793號
抗　告　人　甲○○
上列抗告人因與相對人建昊電子股份有限公司間聲請本票裁定事
件，對於民國96年8月28日本院簡易庭96年度票字第58701號裁定
提起抗告，本院裁定如下：
    主    文
抗告駁回。
抗告費用新臺幣壹仟元由抗告人負擔。
    理    由
一、相對人於原審聲請意旨略以：伊執有抗告人於民國93年1月1
    5日簽發，面額新臺幣（下同）1000萬元，付款地未載，利
    息按年利率6%計算，到期日94年1月14日，並免除作成拒絕
    證書之本票一紙（下稱系爭本票），經伊於到期日提示未獲
    付款。爰依票據法第123條規定，聲請裁定就上開未付票款
    本息准許強制執行等語。
二、抗告意旨略以：系爭本票上並無到期日之記載，如有到期日
    之記載應屬偽造或變造，且伊於94年1月間仍於相對人子公
    司任職，相對人對於本項債務均未提出求償，自93年1月15
    日迄今已逾3年，系爭本票已罹於時效，為此提起抗告，求
    予廢棄原裁定等語。
三、按執票人向本票發票人行使追索權時，得聲請法院裁定後強
    制執行，票據法第123條定有明文。而發票人主張本票係偽
    造、變造者，於本票強制執行之裁定送達後20日內，得對執
    票人向為裁定之法院提起確認之訴，非訟事件法第195條亦
    定有明文。次按本票執票人，依票據法第123條規定，聲請
    法院裁定許可對發票人強制執行，係屬非訟事件，此項聲請
    之裁定，及抗告法院之裁定，僅依非訟事件程序，以審查強
    制執行許可與否，並無確定實體上法律關係存否之效力，如
    發票人就票據債務之存否有爭執時，應由發票人提起確認之
    訴，以資解決，殊不容於裁定程序中為此爭執；發票人縱對
    於簽章之真正有所爭執，法院仍應為准許強制執行之裁定（
    最高法院57年臺抗字第76號、56年臺抗字第714號、52年臺
    抗字第163號判例參照）。
四、經查：相對人主張之事實，業據提出本票一紙為證（見原審
    卷第6頁），而原審就系爭本票為形式上之審查，認其已具
    備本票各項應記載事項，合於票據法第120條規定，即屬有
    效之本票，乃裁定准許強制執行，並無不合。抗告人雖抗辯
    系爭本票之到期日係屬偽造云云，惟查係爭本票未載到期日
    ，自無偽造可言，且依票據法第120條第2項規定，未載到期
    日者，視為見票即付，仍為有效票據；至抗告人所稱係爭本
    票已罹於其時效一節，縱令屬實，惟依上開說明，核屬實體
    爭執事項，應由抗告人提起確認之訴，以資解決，不得於本
    票裁定此非訟事件程序中爭執，抗告法院亦不得予以審究。
    從而，抗告意旨指摘原裁定不當，求予廢棄，為無理由，應
    予駁回。爰裁定如主文。
中　　華　　民　　國　　96　　年　　12　　月　　24　　日
                    民事第六庭審判長法　官   張競文
                                    法  官   蕭清清
                                    法  官   鄧德倩
以上正本係照原本作成。
本裁定除以適用法規顯有錯誤為理由，並經本院許可外，不得再
抗告。如提起再抗告，應於收受後10日內委任律師為訴訟代理人
向本院提出再抗告狀。並繳納再抗告費新台幣1,000元。
中　　華　　民　　國　　96　　年　　12　　月　　24　　日
                                    書記官   池東旭
